【裁判字號】    95,聲,4319
【裁判日期】    951130
【裁判案由】    停止執行
【裁判全文】
臺灣臺北地方法院民事裁定              95年度聲字第4319號
聲  請  人  黃亞敏即小蟲雄兵兒童機械遊樂場
相  對  人  戊○○
            己○○
            庚○○
            丁○○
            乙○○
            甲○○
            丙○○
當事人間聲請停止執行事件，本院裁定如下：
    主  文
聲請人供擔保新台幣元後，本院九十五年度民執字第三八三三八
號執行事件之強制執行程序，於本院九十五年度訴字第一二一五
七號事件判決確定前應暫予停止。
    理  由
一、按有回復原狀之聲請，或提起再審或異議之訴，或對於和解
    為繼續審判之請求，或提起宣告調解無效之訴、撤銷調解之
    訴，或對於第4條第1項第5款之裁定提起抗告時，法院因必
    要情形或依聲請定相當並確實之擔保，得為停止強制執行之
    裁定，強制執行法第18條第2項定有明文。又上開擔保係備
    供債權人因停止執行所受損害之賠償，因此本院酌定擔保金
    額，係以債權人因本件停止執行所可能遭受之損害為考量之
    依據。
二、聲請意旨略以：相對人即執行債權人戊○○等人聲請強制執
    行之標的即門牌號碼臺北市○○路○段612號1樓房屋，聲請
    人與相對人黃亞敏即小蟲雄兵兒童機械遊樂場間另訂有租賃
    契約，聲請人有合法占有之權源，並向法院提起異議之訴，
    倘不停止執行，聲請人勢必受到難以補償之損害，為此願供
    擔保，請求在異議訴訟判決確定前，停止強制執行等語。
三、經查，聲請人主張其已對執行債權人戊○○等人提起債務人
    異議之訴一節，業經本院依職權調取本院95年度執字第3833
    8號執行案卷及本院95年度訴字第12157號案卷，核對屬實，
    聲請人主張如繼續強制執行程序，對其權利將造成無法回復
    之損害，為此聲請願供擔保停止執行等情，堪予採信。次查
    ，上開強制執行程序如順利執行，相對人等得順利取回上開
    房屋，加以利用，因此如本件停止執行，相對人所受損害即
    為該屋利用之價值，查依相對人於本院95年度訴字第12157
    號異議之訴事件，其所提出與相對人另訂之租約為二年，每
    月租金為新臺幣 (下同)25 萬元，則可合理推斷該屋之利用
    價值至少每月為25萬元，以此推估，相對人所受損害至少為
    600萬元 (即25萬元X24=600萬元)，爰命聲請人提供該金額
    為相對人供擔保後，本院95年度執字第38338號執行事件之
    強制執行程序，於本院95年度訴字第12157號事件判決確定
    前應暫予停止。
四、依強制執行法第18條第2項裁定如主文。
中    華    民    國    95    年    11    月    30    日
                  民事第四庭法  官  劉坤典
以上為正本係照原本作成
如不服本裁定應於送達後10日內向本院提出抗告狀，並繳納抗告
費新台幣1,000元。
中    華    民    國    95    年    11    月    30    日
                            書記官  楊勝欽


司法院資訊處製作；財團法人民間司法改革基金會備份。
